Minutes et répertoires du notaire Martin LA GRENÉE, 11 mai 1765 - 26 mai 1786 (étude IV)
Archives nationales
Minutes et répertoires du notaire Martin LA GRENÉE (étude IV)
11 mai 1765 - 26 mai 1786
MC/ET/IV/658 - MC/ET/IV/1097, MC/RE/IV/7 - MC/RE/IV/9
Etude IV; La grenée, Martin
Archives nationales de France
Minutes et répertoires: la loi 2008-696 du 15 juillet 2008 relative aux archives a fixé à 75 ans à compter de la date de l'acte, ou à 25 ans à compter de la date du décès de l'intéressé si ce délai est plus bref, le délai de communication des minutes et répertoires des notaires; ce délai est porté à 100 ans à compter de la date de l'acte si le document se rapporte à un mineur (code du Patrimoine, articles L213-2, 4e d et 5e).
Autres documents de l'étude (dossiers de clients, comptabilité...): s'agissant d'archives privées, ces documents sont communicables selon les modalités fixées par le déposant ou le donateur.
Certains documents ne sont pas accessibles en raison de leur mauvais état de conservation.
Versement
Accès aux instruments de recherche de tous les notaires de l’étude IV
Archives de l'étude IV
- Minutes de Martin LA GRENÉE, 1749 - 1824; MC/ET/IV/658 - MC/ET/IV/1097
  - Minutes. 1765, 1er mai - 1765, 30 juin, 1er mai 1765 - 30 juin 1765; MC/ET/IV/658
    Informations complémentaires:
    1765, 1 à 7 mai: actes passés par-devant Jean Andrieu.
    1765, 11mai à 30 juin: actes passés par-devant Martin La Grenée.
    Informations concernant le classement:
    Le niveau inférieur de description, quand il existe, correspond aux minutes d'actes. Toutes les minutes ne sont pas forcément décrites une à une. Les descriptions de ces minutes sont plus ou moins détaillées.
  - Minutes. 1765, juillet - 1765, septembre, juillet 1765 - septembre 1765; MC/ET/IV/659
  - Minutes. 1765, octobre - 1765, décembre, octobre 1765 - décembre 1765; MC/ET/IV/660
  - Minutes. 1766, janvier - 1766, mars, janvier 1766 - mars 1766; MC/ET/IV/661
  - Minutes. 1766, avril - 1766, juin, avril 1766 - juin 1766; MC/ET/IV/662
  - Minutes. 1766, juillet - 1766, septembre, juillet 1766 - septembre 1766; MC/ET/IV/663
  - Minutes. 1766, octobre, octobre 1766; MC/ET/IV/664
  - Minutes. 1766, novembre - 1766, décembre, novembre 1766 - décembre 1766; MC/ET/IV/665
  - Minutes. 1767, janvier - 1767, février, janvier 1767 - février 1767; MC/ET/IV/666; Document détérioré.
  - Minutes. 1767, mars - 1767, avril, mars 1767 - avril 1767; MC/ET/IV/667; Document détérioré.
    - Vente d'une maison rue Poissonnière à Paris pr Etienne Denis Thiberge à Pierre Quentin, 17 mars 1767; MC/ET/IV/667
      Origine de l'information:
      Actes signalés par les lecteurs et correspondants du Minutier central des notaires de Paris, 2000-2011 (base de données migrée: voir contexte dans le Plan d’orientation général - Notaires de Paris, guides thématiques du Minutier).
      Date de révision: 2010
      Date de création de la notice: 2005
      acte de vente; Poissonnière (rue); Quentin, Pierre; Thiberge, Etienne Denis
  - Minutes. 1767, mai - 1767, juin, mai 1767 - juin 1767; MC/ET/IV/668; Document détérioré.
  - Minutes. 1767, juillet - 1767, août, juillet 1767 - août 1767; MC/ET/IV/669
  - Minutes. 1767, septembre - 1767, octobre, septembre 1767 - octobre 1767; MC/ET/IV/670
  - Minutes. 1767, novembre - 1767, décembre, novembre 1767 - décembre 1767; MC/ET/IV/671
  - Minutes. 1768, janvier - 1768, février, janvier 1768 - février 1768; MC/ET/IV/672; Document détérioré.
  - Minutes. 1768, mars - 1768, avril, mars 1768 - avril 1768; MC/ET/IV/673; Document détérioré.
  - Minutes. 1768, mai - 1768, juin, mai 1768 - juin 1768; MC/ET/IV/674; Document détérioré.
  - Minutes. 1768, juillet - 1768, août, juillet 1768 - août 1768; MC/ET/IV/675; Document détérioré.
  - Minutes. 1768, septembre, septembre 1768; MC/ET/IV/676; Document détérioré.
  - Minutes. 1768, 1er octobre - 1768, 4 octobre, 1er octobre 1768 - 4 octobre 1768; MC/ET/IV/677
  - Minutes. 1768, 5 octobre - 1768, décembre, 5 octobre 1768 - décembre 1768; MC/ET/IV/678
  - Minutes. 1769, janvier, janvier 1769; MC/ET/IV/679; Document détérioré.
    - CONSEILLER SECRETAIRE du ROI, Maison et couronne de France et de ses Finances. ARBOULIN (Jean Potentien d') Jean Potentien d'ARBOULIN et l'un des administrateurs généraux des Postes et relais de France, demeurant rue Poissonnière. § Vente de maison, 25 janvier 1769; MC/ET/IV/679
      Fichier dit 'général' XVIIe-XVIIIe siècles, par le personnel du Minutier, 1954-1999 ( fichier papier entièrement dématérialisé; voir contexte dans le Plan d’orientation général - Notaires de Paris, guides thématiques du Minutier).
      Date de révision: 2011-2012
      Date de création de la notice: 2010
      acte de vente; Arboulin, Jean Potentien d'
    - SAINT-MARCEL (faubourg) Maison sise entre la rue Mouffetard et la rue Neuve Sainte-Geneviève, enseigne l'Ecu, avec boutique. § Vente par Jean Potentien d'ARBOULIN, écuyer conseiller, secrétaire du Roi, Maison couronne de France et de ses Finances, l'un des aministrateurs des Postes et Relais de France, et autres, à Guillaume GUIRAUD, officier enseigne de la Milice, de la faubourg SAINT-MARCEL, moyennant 18 000 livres., 25 janvier 1769; MC/ET/IV/679
      acte de vente; Saint-Marcel, faubourg
    - POSTES et RELAIS de France (Administrateurs généraux des) ARBOULIN (Jean-Potentien d') Ecuyer, conseiller secrétaire du Roi et l'un des Administrateurs généraux des POSTES et RELAIS de France demeurant rue Poissonnière § Vente de maison, 25 janvier 1769; MC/ET/IV/679
      acte de vente; Arboulin, Jean-Potentien d'
  - Minutes. 1769, février - 1769, mars, février 1769 - mars 1769; MC/ET/IV/680; Document détérioré.
  - Minutes. 1769, avril - 1769, mai, avril 1769 - mai 1769; MC/ET/IV/681; Document détérioré.
  - Minutes. 1769, juin, juin 1769; MC/ET/IV/682; Document détérioré.
  - Minutes. 1769, juillet - 1769, août, juillet 1769 - août 1769; MC/ET/IV/683
  - Minutes. 1769, septembre - 1769, octobre, septembre 1769 - octobre 1769; MC/ET/IV/684
  - Minutes. 1769, novembre - 1769, décembre, novembre 1769 - décembre 1769; MC/ET/IV/685
  - Minutes. 1770, janvier - 1770, février, janvier 1770 - février 1770; MC/ET/IV/686
  - Minutes. 1770, mars - 1770, avril, mars 1770 - avril 1770; MC/ET/IV/687
  - Minutes. 1770, mai - 1770, juin, mai 1770 - juin 1770; MC/ET/IV/688
  - Minutes. 1770, juillet, juillet 1770; MC/ET/IV/689; Document détérioré.
  - Minutes. 1770, août - 1770, septembre, août 1770 - septembre 1770; MC/ET/IV/690
  - Minutes. 1770, octobre, octobre 1770; MC/ET/IV/691
  - Minutes. 1770, novembre - 1770, décembre, novembre 1770 - décembre 1770; MC/ET/IV/692
  - Minutes. 1771, janvier - 1771, février, janvier 1771 - février 1771; MC/ET/IV/693
  - Minutes. 1771, mars - 1771, avril, mars 1771 - avril 1771; MC/ET/IV/694
  - Minutes. 1771, mai - 1771, juin, mai 1771 - juin 1771; MC/ET/IV/695; Document détérioré.
  - Minutes. 1771, juillet - 1771, août, juillet 1771 - août 1771; MC/ET/IV/696; Document détérioré.
    - Inventaire Pierre Sartre, 11 juillet 1771; MC/ET/IV/696
      inventaire; Sartre, Pierre
    - Codicille Pierre Sartre, 17 juillet 1771; MC/ET/IV/696
      testament; Sartre, Pierre
  - Minutes. 1771, septembre - 1771, octobre, septembre 1771 - octobre 1771; MC/ET/IV/697
  - Minutes. 1771, novembre - 1771, décembre, novembre 1771 - décembre 1771; MC/ET/IV/698
  - Minutes. 1772, janvier - 1772, février, janvier 1772 - février 1772; MC/ET/IV/699
  - Minutes. 1772, mars - 1772, avril, mars 1772 - avril 1772; MC/ET/IV/700
    - ALAVOINE (Georges) maître peintre vernisseur [en équipages] rue de Sèvres, paroisse Saint-Sulpice § Inventaire après décès de .., à la requête de Nicole Angélique FORBET, sa veuve, de Jean-Baptiste ALAVOINE, peintre, même rue et paroisse et de ses autres enfants., 14 mars 1772; MC/ET/IV/700
      Artisans XVIIIe siècle, par M. Rambaud et C. Grodecki, 1956-1977 ( fichier papier entièrement dématérialisé; voir contexte dans le Plan d’orientation général - Notaires de Paris, guides thématiques du Minutier).
      inventaire; Alavoine, Georges
  - Minutes. 1772, mai - 1772, juin, mai 1772 - juin 1772; MC/ET/IV/701; Document détérioré.
  - Minutes. 1772, juillet - 1772, août, juillet 1772 - août 1772; MC/ET/IV/702
  - Minutes. 1772, septembre, septembre 1772; MC/ET/IV/703
  - Minutes. 1772, octobre - 1772, novembre, octobre 1772 - novembre 1772; MC/ET/IV/704/A
    Ancienne(s) cote(s):
    ET/IV/704
    - Brac de la Perrière (Jacques Joseph) fermier général § Testament; Descosion don - a Jacques Joseph Brac de la Perrière legataire, 13 novembre 1772; MC/ET/IV/704/A
      testament
    - Brac de la Perrière (Jacques-Joseph) Fermier général § Dépôt de deniers, 13 novembre 1772; MC/ET/IV/704/A
  - Minutes. 1772, décembre, décembre 1772; MC/ET/IV/704/B
    ET/IV/704 bis
  - Minutes. 1773, janvier - 1773, février, janvier 1773 - février 1773; MC/ET/IV/705
  - Minutes. 1773, mars - 1773, avril, mars 1773 - avril 1773; MC/ET/IV/706
  - Minutes. 1773, mai - 1773, juin, mai 1773 - juin 1773; MC/ET/IV/707
  - Minutes. 1773, juillet - 1773, août, juillet 1773 - août 1773; MC/ET/IV/708
  - Minutes. 1773, septembre - 1773, octobre, septembre 1773 - octobre 1773; MC/ET/IV/709
  - Minutes. 1773, novembre - 1773, décembre, novembre 1773 - décembre 1773; MC/ET/IV/710
  - Minutes. 1774, janvier - 1774, février, janvier 1774 - février 1774; MC/ET/IV/711
  - Minutes. 1774, mars, mars 1774; MC/ET/IV/712
  - Minutes. 1774, avril, avril 1774; MC/ET/IV/713
  - Minutes. 1774, mai - 1774, juin, mai 1774 - juin 1774; MC/ET/IV/714
  - Minutes. 1774, juillet - 1774, septembre, juillet 1774 - septembre 1774; MC/ET/IV/715
  - Minutes. 1774, octobre - 1774, décembre, octobre 1774 - décembre 1774; MC/ET/IV/716
  - Minutes. 1775, janvier - 1775, février, janvier 1775 - février 1775; MC/ET/IV/717; Document détérioré.
  - Minutes. 1775, mars - 1775, avril, mars 1775 - avril 1775; MC/ET/IV/718; Document détérioré.
    - Coutelier (marque de) § Nicolas Brunet, maître coutelier, vend à Jean Jacques Guyot, maître coutelier, de la marque et poinçon de la Raquette couronnée Ratification par 3 jurés., 10 juillet 1720; MC/ET/IV/718
  - Minutes. 1775, mai - 1775, juin, mai 1775 - juin 1775; MC/ET/IV/719
  - Minutes. 1775, juillet - 1775, août, juillet 1775 - août 1775; MC/ET/IV/720
  - Minutes. 1775, septembre - 1775, octobre, septembre 1775 - octobre 1775; MC/ET/IV/721
  - Minutes. 1775, novembre - 1775, décembre, novembre 1775 - décembre 1775; MC/ET/IV/722
  - Minutes. 1776, janvier, janvier 1776; MC/ET/IV/723
    - LUCAS (Jean Baptiste) Joaillier Paris § Déclaration, 24 octobre 1720; MC/ET/IV/723
      déclaration; Lucas, Jean Baptiste
    - GAUTIER (Robert) Maître menuisier Rue de Clery § Quittance donnée à la veuve de .., 6 décembre 1720; MC/ET/IV/723
      quittance; Gautier, Robert
  - Minutes. 1776, février, février 1776; MC/ET/IV/724
  - Minutes. 1776, mars, mars 1776; MC/ET/IV/725; Document détérioré.
  - Minutes. 1776, avril, avril 1776; MC/ET/IV/726
  - Minutes. 1776, mai, mai 1776; MC/ET/IV/727
  - Minutes. 1776, juin, juin 1776; MC/ET/IV/728
  - Minutes. 1776, juillet, juillet 1776; MC/ET/IV/729
  - Minutes. 1776, août, août 1776; MC/ET/IV/730
  - Minutes. 1776, septembre - 1776, octobre, septembre 1776 - octobre 1776; MC/ET/IV/731
  - Minutes. 1776, novembre - 1776, décembre, novembre 1776 - décembre 1776; MC/ET/IV/732
  - Minutes. 1777, janvier - 1777, 14 février, janvier 1777 - 14 février 1777; MC/ET/IV/733
  - Minutes. 1777, 15 février - 1777, 31 mars, 15 février 1777 - 31 mars 1777; MC/ET/IV/734
  - Minutes. 1777, avril, avril 1777; MC/ET/IV/735
  - Minutes. 1777, 1er mai - 1777, 3 juillet, 1er mai 1777 - 3 juillet 1777; MC/ET/IV/736
  - Minutes. 1777, 4 juillet - 1777, 31 août, 4 juillet 1777 - 31 août 1777; MC/ET/IV/737
  - Minutes. 1777, 1er septembre - 1777, 15 octobre, 1er septembre 1777 - 15 octobre 1777; MC/ET/IV/738
  - Minutes. 1777, 16 octobre - 1777, 30 novembre, 16 octobre 1777 - 30 novembre 1777; MC/ET/IV/739
  - Minutes. 1777, décembre, décembre 1777; MC/ET/IV/740
  - Minutes. 1778, janvier - 1778, février, janvier 1778 - février 1778; MC/ET/IV/741
  - Minutes. 1778, mars - 1778, avril, mars 1778 - avril 1778; MC/ET/IV/742
  - Minutes. 1778, mai - 1778, juin, mai 1778 - juin 1778; MC/ET/IV/743
  - Minutes. 1778, juillet - 1778, août, juillet 1778 - août 1778; MC/ET/IV/744
  - Minutes. 1778, septembre - 1778, octobre, septembre 1778 - octobre 1778; MC/ET/IV/745; Document détérioré.
  - Minutes. 1778, novembre - 1778, décembre, novembre 1778 - décembre 1778; MC/ET/IV/746
  - Minutes. 1779, janvier - 1779, février, janvier 1779 - février 1779; MC/ET/IV/747
  - Minutes. 1779, mars, mars 1779; MC/ET/IV/748
    - Lesieur (Nicolas), joaillier orfèvre, rue Saint-Antoine § Dépôt de procuration .., 8 janvier 1727; MC/ET/IV/748
      procuration; Lesieur, Nicolas
  - Minutes. 1779, avril, avril 1779; MC/ET/IV/749
  - Minutes. 1779, mai, mai 1779; MC/ET/IV/750
  - Minutes. 1779, juin, juin 1779; MC/ET/IV/751
  - Minutes. 1779, juillet, juillet 1779; MC/ET/IV/752
  - Minutes. 1779, août, août 1779; MC/ET/IV/753
  - Minutes. 1779, septembre - 1779, octobre, septembre 1779 - octobre 1779; MC/ET/IV/754
  - Minutes. 1779, novembre - 1779, décembre, novembre 1779 - décembre 1779; MC/ET/IV/755
  - Minutes. 1780, janvier, janvier 1780; MC/ET/IV/756; Document détérioré.
  - Minutes. 1780, février - 1780, mars, février 1780 - mars 1780; MC/ET/IV/757; Document détérioré.
    - FREMIOT (Nicolas) Architecte juré expert Paris § Transport et adjudication, 3 mars 1728; MC/ET/IV/757
      Fremiot, Nicolas
  - Minutes. 1780, avril - 1780, mai, avril 1780 - mai 1780; MC/ET/IV/758; Document détérioré.
  - Minutes. 1780, juin, juin 1780; MC/ET/IV/759; Document détérioré.
  - Minutes. 1780, juillet - 1780, août, juillet 1780 - août 1780; MC/ET/IV/760; Document détérioré.
  - Minutes. 1780, septembre, septembre 1780; MC/ET/IV/761; Document détérioré.
  - Minutes. 1780, octobre, octobre 1780; MC/ET/IV/762; Document détérioré.
  - Minutes. 1780, novembre - 1780, décembre, novembre 1780 - décembre 1780; MC/ET/IV/763
    - Charbonnel (Jean), marchand orfèvre, rue de Gesvres § Quittance, 6 juillet 1729; MC/ET/IV/763
      quittance; Charbonnel, Jean
  - Minutes. 1781, janvier, janvier 1781; MC/ET/IV/764; Document détérioré.
    - Inventaire Beauferry, 31 janvier 1791; MC/ET/IV/764
      inventaire; Beauferry (M.)
  - Minutes. 1781, février, février 1781; MC/ET/IV/765; Document détérioré.
  - Minutes. 1781, mars, mars 1781; MC/ET/IV/766; Document détérioré.
  - Minutes. 1781, avril, avril 1781; MC/ET/IV/767; Document détérioré.
  - Minutes. 1781, mai, mai 1781; MC/ET/IV/768; Document détérioré.
  - Minutes. 1781, juin, juin 1781; MC/ET/IV/769; Document détérioré.
  - Minutes. 1781, juillet, juillet 1781; MC/ET/IV/770; Document détérioré.
  - Minutes. 1781, août - 1781, septembre, août 1781 - septembre 1781; MC/ET/IV/771; Document détérioré.
  - Minutes. 1781, octobre, octobre 1781; MC/ET/IV/772; Document détérioré.
  - Minutes. 1781, novembre - 1781, décembre, novembre 1781 - décembre 1781; MC/ET/IV/773; Document détérioré.
    - Inventaire après décès de Pierre Hellier, 12 novembre 1781; MC/ET/IV/773
      Date de création de la notice: 2009
      inventaire après décès; Hellier, Pierre
  - Minutes. 1782, janvier - 1782, février, janvier 1782 - février 1782; MC/ET/IV/774; Document détérioré.
    - Contrat de mariage entre Pihet et Bertrand, 6 janvier 1782; MC/ET/IV/774
      Date de création de la notice: 2007
      contrat de mariage; Bertrand (M.); Pihet (M.)
  - Minutes. 1782, mars - 1782, avril, mars 1782 - avril 1782; MC/ET/IV/775; Document détérioré.
    - Inventaire après décès de René Dubois, 7 mars 1782; MC/ET/IV/775
      inventaire après décès; Dubois, René; percepteur
    - Procès verbal tendant à l'inventaire de Balthazard Fish, 28 mars 1782; MC/ET/IV/775
      procès-verbal; inventaire; Fish, Balthazar; fondeur
  - Minutes. 1782, mai - 1782, juin, mai 1782 - juin 1782; MC/ET/IV/776; Document détérioré.
  - Minutes. 1782, juillet - 1782, août, juillet 1782 - août 1782; MC/ET/IV/777; Document détérioré.
    - Pinson (Jean), maître menuisier, rue Neuve de Cléry § Notoriété .., 6 février 1732; MC/ET/IV/777
      notoriété; Pinson, Jean
  - Minutes. 1782, septembre, septembre 1782; MC/ET/IV/778; Document détérioré.
    - orfèvre joaillier (alloué) § François Lefebvre, marchand orfèvre joaillier, met son fils Charles François Lefebvre, âgé de 14 ans, pour cinq ans, en qualité d'alloué, chez Jean Chabricrou dit Tarenne et Joseph Blesbois de la Garenne, orfèvres joailliers, nourri, logé, éclairé. Ses parents l'habilleront et le blanchiront. Moyennant 500 l., 25 janvier 1733; MC/ET/IV/778
  - Minutes. 1782, octobre, octobre 1782; MC/ET/IV/779; Document détérioré.
  - Minutes. 1782, novembre - 1782, décembre, novembre 1782 - décembre 1782; MC/ET/IV/780; Document détérioré.
  - Minutes. 1783, janvier - 1783, février, janvier 1783 - février 1783; MC/ET/IV/781; Document détérioré.
    - Inventaire après décès de Catherine Buot, 10 février 1783; MC/ET/IV/781
      inventaire après décès; dépôt de pièces; Buot, Catherine
  - Minutes. 1783, mars, mars 1783; MC/ET/IV/782; Document détérioré.
  - Minutes. 1783, avril, avril 1783; MC/ET/IV/783; Document détérioré.
  - Minutes. 1783, mai, mai 1783; MC/ET/IV/784; Document détérioré.
    - BALLIN (Antoine) Maître tapissier. Rue du Montroy § Mariage de .., 5 août 1734; MC/ET/IV/784
      contrat de mariage; Ballin, Antoine
  - Minutes. 1783, juin, juin 1783; MC/ET/IV/785; Document détérioré.
  - Minutes. 1783, juillet, juillet 1783; MC/ET/IV/786; Document détérioré.
  - Minutes. 1783, août, août 1783; MC/ET/IV/787; Document détérioré.
  - Minutes. 1783, septembre, septembre 1783; MC/ET/IV/788; Document détérioré.
  - Minutes. 1783, octobre - 1783, novembre, octobre 1783 - novembre 1783; MC/ET/IV/789; Document détérioré.
    - Testament et codicille de Jean-Baptiste Nourry, 15 octobre 1783; MC/ET/IV/789
      Date de création de la notice: 2004
      testament; Noury, Jean-Baptiste
  - Minutes. 1783, décembre, décembre 1783; MC/ET/IV/790; Document détérioré.
  - Minutes. 1784, janvier - 1784, février, janvier 1784 - février 1784; MC/ET/IV/791
  - Minutes. 1784, mars, mars 1784; MC/ET/IV/792
  - Minutes. 1784, avril, avril 1784; MC/ET/IV/793; Document détérioré.
  - Minutes. 1784, mai, mai 1784; MC/ET/IV/794; Document détérioré.
  - Minutes. 1784, juin, juin 1784; MC/ET/IV/795; Document détérioré.
  - Minutes. 1784, juillet, juillet 1784; MC/ET/IV/796; Document détérioré.
  - Minutes. 1784, août, août 1784; MC/ET/IV/797
  - Minutes. 1784, septembre, septembre 1784; MC/ET/IV/798
  - Minutes. 1784, octobre, octobre 1784; MC/ET/IV/799
    - Girard (Jean Baptiste) menuisier ordinaire du duc d'Orléans rue Notre Dame de Victoire § Procuration, 4 juillet 1738; MC/ET/IV/799
      procuration; Girard, Jean Baptiste
  - Minutes. 1784, novembre - 1784, décembre, novembre 1784 - décembre 1784; MC/ET/IV/800
  - Minutes. 1785, janvier, janvier 1785; MC/ET/IV/801
  - Minutes. 1785, février - 1785, mars, février 1785 - mars 1785; MC/ET/IV/802
  - Minutes. 1785, avril, avril 1785; MC/ET/IV/804
  - Minutes. 1785, mai, mai 1785; MC/ET/IV/805
  - Minutes. 1785, juin, juin 1785; MC/ET/IV/806
  - Minutes. 1785, juillet, juillet 1785; MC/ET/IV/807
  - Minutes. 1785, août, août 1785; MC/ET/IV/808
  - Minutes. 1785, septembre, septembre 1785; MC/ET/IV/809
  - Minutes. 1785, octobre, octobre 1785; MC/ET/IV/810
  - Minutes. 1785, novembre, novembre 1785; MC/ET/IV/811
  - Minutes. 1785, décembre, décembre 1785; MC/ET/IV/812
  - Minutes. 1786, janvier - 1786, février, janvier 1786 - février 1786; MC/ET/IV/813
    - Inventaire après décès de Paul Vavin, bourgeois de Paris, décédé le 13 janvier 1786, rue Taranne, paroisse Saint-Sulpice. Marie Philippine Josèphe Meunier sa veuve., 18 janvier 1786; MC/ET/IV/813
      Actes signalés par Thierry Boudignon, 2003-2012 (base de données migrée: voir contexte dans le Plan d’orientation général - Notaires de Paris, guides thématiques du Minutier).
      Date de création de la notice: 2006
      inventaire après décès; Taranne (rue); Meunier, Marie Philippine Josèphe; Vavin, Paul
  - Minutes. 1786, mars, mars 1786; MC/ET/IV/814
  - Minutes. 1786, avril, avril 1786; MC/ET/IV/815
  - Minutes. 1786, 1er mai - 1786, 28 juin, 1er mai 1786 - 28 juin 1786; MC/ET/IV/816
    1786, 1 à 24 mai: actes passés par-devant Martin Lagrenée.
    1786, 27 mai à 28 juin: actes passés par-devant Charles Poultier.
  - Minutes (constitutions de rentes publiques). 1765, 13 décembre, 13 décembre 1765; MC/ET/IV/817
    Édit de décembre 1764, rentes remboursables au denier 20 et au-dessus du denier 20.
    constitution de rente
  - Minutes (constitutions de rentes publiques). 1766, 2 mai - 1766, 10 mai, 2 mai 1766 - 10 mai 1766; MC/ET/IV/818/A
    1766, 2 et 10 mai: édit de décembre 1764, rentes remboursables au denier 20 et au-dessus du denier 20..
    ET/IV/818
  - Minutes (constitutions de rentes publiques). 1766, mai - 1766, juin, mai 1766 - juin 1766; MC/ET/IV/818/B
    ET/IV/818 bis
  - Minutes (constitutions de rentes publiques). 1766, juillet, juillet 1766; MC/ET/IV/818/C
    ET/IV/818 ter
  - Minutes (constitutions de rentes publiques). 1766, octobre, octobre 1766; MC/ET/IV/819/A
    ET/IV/819
  - Minutes (constitutions de rentes publiques). 1783 - 1792, MC/ET/IV/819/B
    1783 à 1786: édit de décembre 1764, rentes remboursables au denier 20 et au-dessus du denier 20, actes passés par-devant Martin La Grenée.
    1787 à 1792: édit de décembre 1764, rentes remboursables au denier 20 et au-dessus du denier 20, actes passés par-devant Charles Poultier.
    ET/IV/819 bis
  - Minutes (testaments). 1749 - 1824, MC/ET/IV/1096
    1749 à 1761: testaments authentiques déposés par-devant Jean Andrieu.
    1767 à 1786: testaments authentiques déposés par-devant Martin La Grenée.
    1786, à an IV (1796, 22 septembre): testament authentiques déposés par-devant Charles Poultier.
    an VIII (1799) à 1806: testaments authentiques à l'exception de deux testaments olographes déposés par-devant Pierre Lalleman.
    1808 à 1820: testaments authentiques à l'exception d'un testament olographe déposés par-devant Jean-Jacques Colin.
    1820 à 1824: testaments authentiques à l'exception d'un testament olographe déposés par-devant Philippe Garnot.
  - Inventaire après décès de Jean Baptiste Pierre Chicanneau. 1777, 13 mars, 13 mars 1777; MC/ET/IV/1097
    Acte(s) de la même période coté(s) séparément:
    Voir aussi MC/ET/XXXVIII/597 (minute de l'acte).
    Expédition..
    - Inventaire après décès de Jean Baptiste Pierre Chicanneau, négociant, à la requête d'Anne Louise Renoult sa veuve, par maître E. Lecouflet., 13 mars 1777; MC/ET/IV/1097
      Expédition
      Report des actes analysés à l'occasion de l'établissement des répertoires numériques dits 'états numérique' des liasses et registres de minutes. (base de données migrée: voir contexte dans le Plan d’orientation général - Notaires de Paris, guides thématiques du Minutier).
      Date de révision: 2011
      Voir la minute en MC/ET/XXXVIII/597.
      inventaire après décès; Chicanneau, Jean-Baptiste Pierre; Renoult, Anne Louise
- Répertoire(s) de Martin LA GRENÉE, 11 mai 1765 - 26 mai 1786; MC/RE/IV/7 - MC/RE/IV/9
  - Répertoire. 1765, 11 mai - 1778, 11 mai 1765 - 1778; MC/RE/IV/7
    Informations concernant le classement et la cotation:
    Le niveau inférieur de description, quand il existe, correspond aux mentions d'actes contenues dans le répertoire. Parmi celles-ci, certaines peuvent y être décrites, de manière plus ou moins détaillée. Pour consulter l'acte proprement dit, il convient de rechercher la cote au niveau des articles (registre ou liasse) des minutes du notaire (cote de type 'MC/ET').
  - Répertoire. 1779, 3 janvier - 1782, 10 janvier, 3 janvier 1779 - 10 janvier 1782; MC/RE/IV/8